臺灣高等法院刑事判決　　　　　　　　 96年度上易字第484號
上　訴　人
即　被　告　甲○○
上列上訴人因違反毒品危害防制條例案件，不服臺灣台北地方法
院95年度易字第2512號，中華民國 96年1月19日第一審判決（起
訴案號：臺灣台北地方法院檢察署95年度偵字第2522號），提起
上訴，本院判決如下：
    主  文
上訴駁回。
    事  實
一、甲○○前於民國88年間因違反毒品危害防制條例案件，經臺
    灣台北地方法院以 88年度毒聲字第513號裁定，令入觀察勒
    戒處所實施觀察勒戒，經送觀察、勒戒後，因無繼續施用毒
    品傾向，經臺灣臺北地方法院檢察署檢察官以88年度偵字第
    5386、5387號為不起訴處分確定。嗣另因違反毒品危害防制
    條例案件，由臺灣板橋地方法院裁定送強制戒治，而於89年
    1月18日送執行強制戒治，並於89年8月25日停止戒治，且於
    89年12月15日停止戒治期滿未經撤銷。又因違反毒品危害防
    制條例案件，經灣台北地方法院以94年度易緝字第78號刑事
    判決判處有期徒刑陸月確定，於 94年6月24日易科罰金執行
    完畢。詎仍不知悔改，復基於施用第二級毒品之犯意，於95
    年8月15日上午某時，在臺北縣五股鄉○○村○○路107 巷3
    號4 樓住處，以將第二級毒品甲基安非他命放入吸食器用火
    燒烤方式施用第二級毒品甲基安非他命1次。嗣於95年8月16
    日下午1時20分許，在臺北市○○區○○路1段306巷10弄3之
    1 號，為警持法院核發之搜索票查獲，並當場扣得第二級毒
    品甲基安非他命2 包（驗餘總淨重5.45公克）及甲○○所有
    供吸食第二級毒品所用之吸食器2組，始悉上情。
二、案經臺北市政府警察局移送臺灣臺北地方法院檢察署檢察官
    偵查起訴。
    理  由
壹、認定被告犯罪所憑之證據及理由：
一、上揭事實業據被告甲○○於警詢（見偵卷第12頁）、偵查（
    見偵卷第45頁）及原審審理時（見原審卷第23頁背面、第24
    頁背面）及本院刑準備程序時坦承不諱，而被告於 95年8月
    16日親自所採集之尿液，經送臺灣尖端先進生技醫藥股份有
    限公司以EIA酵素免疫分析法及GC/MS氣相層析質譜儀法檢驗
    結果，呈甲基安非他命陽性反應之事實，有該公司 95年8月
    28日濫用藥物檢驗報告附卷足憑（見偵卷第17頁）。又扣案
    之白色粉末2包（驗餘總淨重5.45公克），經依聯勤204廠製
    造之煙毒品檢驗Ａ包試劑初步檢驗結果，確呈第二級毒品甲
    基安非他命反應，有臺北市政府警察局刑事警察大隊查獲涉
    嫌毒品危害防制條例毒品初步鑑驗報告單附卷可佐（見偵卷
    第16頁），此外，復有扣案之第二級毒品甲基安非他命2 包
    （驗餘總淨重5.45公克）及吸食器2 組扣案可證，足認被告
    前揭任意性自白確與事實相符。又被告前於88年間因違反毒
    品危害防制條例案件，經臺灣台北地方法院裁定，令入觀察
    勒戒處所實施觀察勒戒，經送觀察、勒戒後，因無繼續施用
    毒品傾向，經臺灣臺北地方法院檢察署檢察官為不起訴處分
    確定。嗣另因違反毒品危害防制條例案件，由臺灣板橋地方
    法院裁定送強制戒治，而於89 年1月18日送執行強制戒治，
    並於89年8月25日停止戒治，且於 89年12月15日停止戒治期
    滿未經撤銷。又因違反毒品危害防制條例案件，經灣台北地
    方法院以94年度易緝字第78號刑事判決判處有期徒刑六月確
    定，於 94年6月24日易科罰金執行完畢。其又犯本件施用毒
    品罪，已是第三次以上，檢察官逕行起訴，並無不合。
二、綜上所述，本案事證已臻明確，被告確於上揭時地為施用第
    二級毒品甲基安非他命之犯行，洵堪認定，應予依法論科。
貳、論罪部分：
    按甲基安非他命係屬毒品危害防制條例第2條第2項第2 款所
    規定之第二級毒品。核被告所為，係犯毒品危害防制條例第
    10 條第2項之施用第二級毒品罪。其持有第二級毒品之低度
    行為，為施用之高度行為所吸收，不另論罪。又被告有如犯
    罪事實欄所載前案及執行紀錄之事實，有本院被告前案紀錄
    表一份附卷可稽，其受前開徒刑之執行完畢後，5 年內故意
    再犯本件有期徒刑以上之罪，應依刑法第47條第1 項之規定
    ，論以累犯，並加重其刑。
參、原判決應予維持之理由：
    原審以被告罪證明確，適用毒品危害防制條例第10條第2 項
    、第18條第1項前段，刑法第11條前段、第47條第1項、第38
    條第1項第2款之規定，並審酌被告素行不佳，前經觀察勒戒
    、強制戒治等程序並經法院論罪處刑，仍不知悔改，復繼續
    沾染毒品惡習，其施用第二級毒品行為對於自身危害程度非
    輕、其犯罪之動機、目的、手段，暨犯後坦承犯行態度良好
    等一切情狀，判處被告甲○○有期徒刑7 月。並說明扣案之
    第二級毒品甲基安非他命2包（驗餘總淨重5.45 公克），均
    係違禁物，均應依毒品危害防制條例第18條第1 項前段規定
    沒收銷燬之；另扣案之吸食器2 組，係被告所有供本件犯罪
    所用之物，均應依刑法第38條第1項第2款併予宣告沒收。原
    審認事用法並無不當，量刑亦屬適當，被告甲○○提起上訴
    ，請求輕判云云，其上訴為無理由，應予駁回。
肆、被告經合法傳喚，無正當理由不到庭，爰不待其陳述逕行判
    決。
伍、據上論斷，應依刑事訴訟法第368條、第371條，判決如主文
    。
本案經檢察官劉靜婉到庭執行職務。
中　　華　　民　　國　　96　　年　　5 　　月　　3 　　日
　　　　　　　　　刑事第七庭    審判長法　官  楊貴雄
　　　　　　　　　　　　　　　　　　  法　官  許宗和
　　　　　　　　　　　　　　　　　　  法　官  許錦印
以上正本證明與原本無異。
不得上訴。
                                      書記官  楊妙恩
中　　華　　民　　國　　96　　年　　5 　　月　　8 　　日
附錄：本案論罪科刑法條全文
毒品危害防制條例第10條
施用第一級毒品者，處6月以上5年以下有期徒刑。
施用第二級毒品者，處3年以下有期徒刑。
